【裁判字號】    98,交聲,777
【裁判日期】    980422
【裁判案由】    聲明異議
【裁判全文】
臺灣高雄地方法院刑事裁定             98年度交聲字第777號
原處分機關  交通部公路總局高雄區監理所
受處分人即
異  議  人  甲○○
上列異議人即受處分人因違反道路交通管理處罰條例案件，對於
交通部公路總局高雄區監理於民國98年3 月23日高市交裁字第裁
80-BB0000000號所為之處分，聲明異議，本院裁定如下：
    主    文
異議駁回。
    理    由
一、原處分機關移送意旨略以：受處分人即異議人甲○○（下稱
    異議人）同意出借其所有車牌號碼XB-5046 號自小客車，由
    其兄蔡尚義駕駛，於民國（下同）98年1 月20日下午22時55
    分許，行經高雄市○○區○○路、宏楠社區○○○○○路旁
    固定式照相設備拍照逕行舉發，有闖紅燈之違規，經通知後
    ，異議人未於法定期間辦理歸責他人駕駛，而於舉發單所載
    應到案日期（98年3 月25日）前提出申訴，經舉發機關查覆
    後，原處分機關依道路交通管理處罰條例第53條第1 項規定
    ，對於車主即異議人裁處罰鍰新臺幣（下同）2700元，並依
    同條例第63條第1 項第3 款規定，並記違規點數3 點。
二、異議意旨略以：異議人所有上開車輛固有於上開時間行經左
    楠路、宏楠社區前，而經固定式照相裝置拍照有闖紅燈之違
    規，惟當時伊車已開在（左楠路）外側車道，且已打右轉燈
    ，距離宏楠社區門口僅有30公尺，不必靠右行駛，絕對是右
    轉回家。爰聲明異議，請求撤銷原處分等語。
三、按汽車駕駛人，行經有燈光號誌管制之交岔路口闖紅燈者，
    處1,800 元以上5,400 元以下罰鍰；前項右轉行為者，處
    600 元以上1,800 元以下罰鍰；並記違規點數3 點，道路交
    通管理處罰條例第53條第1 項、第2 項、第63 條 第1 項第
    3 款定有明文。再行車管制號誌就「圓形紅燈」顯示之意義
    ，係車輛面對圓形紅燈表示禁止通行，不得超越停止線或進
    入路口，道路交通標誌標線號誌設置規則第206 條第5 項第
    1 款設有規定。
四、經查：
  (一)異議人於上開時地，駕駛車號XB-5046 自小客車，經自動照
    相裝置拍照有闖紅燈之違規事實，經警逕行舉發，有高雄市
    政府警察局98年2 月11日高市警交相字第BB0000000 號舉發
    違反道路交通管理事件通知單、同警局交通警察大隊98年3
    月11日函、交通部公路總局高雄區監理所民國98年3 月23日
    高市交裁字第裁80-BB0000000號裁決書、同監理所98年3 月
    18日函、送達證書各1 份附卷可參。
  (二)異議人固不否認上開車輛於上開時地有闖紅燈之事實，然辯
    稱：該車有打右轉燈，且駕駛人所住宏楠社區門口就在右前
    方30公尺處，即將右轉回家等語。然觀諸卷附該路口裝設固
    定式照相裝置照相結果：逕行舉發照片第1 張係在紅燈亮後
    第5.61秒所攝，上開自小客車有顯示右後側方向燈，惟第2
    張係在紅燈亮後第6.61秒時所攝，並未顯示右後側方向燈；
    再參酌上開2 張違規照片顯示，異議人車輛在通過上開路口
    停車線（往南即左營市區方向）後，其車身繼續在右側快車
    道直線前進，已超越東西向之行人穿越道線，並未有向右側
    之慢車道或路旁斜靠之現象，與一般人會向右轉彎之駕駛習
    慣容有較大差異，此有上開舉發違規照片2 紙在卷足參（參
    本院卷第6 、7 頁），自無從認異議人車輛有要右轉進入宏
    楠社區之跡象。則揆諸上揭規定及說明，自應認異議人係屬
    闖紅燈之行為，並非僅紅燈右轉之行為。則異議人所辯，尚
    難採信。是異議人確有舉發之違規事實，堪以認定。
五、綜上所述，本件異議人確有汽車駕駛人行經有燈光號誌管制
    之交岔路口闖紅燈之違規事實。原處分機關援引道路交通管
    理處罰條例第53條第1 項、第63條第1 項第3 款之規定，所
    為裁罰之原處分，於法並無違誤，且未逾法定裁量標準，應
    予維持。異議人請求撤銷原處分，為無理由，應予駁回。
據上論結，應依道路交通管理處罰條例第87條第2 項，道路交通
案件處理辦法第19條，裁定如主文。
中    華    民    國    98    年    4     月    22    日
                  交通法庭    法  官  李昆南
以上正本證明與原本無異。
如不服本裁定應於送達後5日內向本院提出抗告狀。
中    華    民    國    98    年    4     月    22    日
                              書記官  黃美玲


司法院資訊處製作；財團法人民間司法改革基金會備份。
